臺灣板橋地方法院刑事判決　　　　　　 100年度訴字第1096號
公　訴　人　臺灣板橋地方法院檢察署檢察官
被　　　告　游志雄
上列被告因違反毒品危害防制條例案件，經檢察官提起公訴（10
0 年度毒偵緝字第191 號、100 年度毒偵字第2541號），被告於
準備程序中，就被訴事實為有罪之陳述，本院告知其簡式審判程
序之旨，聽取當事人意見後，裁定由受命法官獨任依簡式審判程
序審理，茲判決如下：
    主  文
游志雄施用第一級毒品，累犯，處有期徒刑捌月；又施用第二級
毒品，累犯，處有期徒刑柒月；又施用第一級毒品，累犯，處有
期徒刑捌月；又施用第二級毒品，累犯，處有期徒刑柒月。應執
行有期徒刑貳年貳月。
    事  實
一、游志雄前因施用第二級毒品案件，經本院以89年度毒聲字第
    1776號裁定送觀察、勒戒，於民國89年4 月1 日執行完畢釋
    放出所，由臺灣板橋地方法院檢察署檢察官以89年度毒偵字
    第747 號不起訴處分確定。於前開觀察、勒戒執行完畢釋放
    後5 年內，復因施用第一、二級毒品案件，經本院以90年度
    毒聲字第1749號裁定送觀察、勒戒，於91年6 月27日執行完
    畢釋放出所，由臺灣板橋地方法院檢察署檢察官以91年度毒
    偵緝字第279 號不起訴處分確定。之後又多次因施用毒品犯
    行經戒毒處遇及入監執行，其中，因施用第二級毒品案件，
    經本院以94年度易字第1512號判決判處有期徒刑6 月確定。
    另外，因妨害公務案件，經本院以95年度易字第1399號判決
    判處有期徒刑4 月確定。此2 罪刑併經本院以96年度聲減字
    第3235號裁定減刑並定應執行刑為有期徒刑4 月，於他案經
    撤銷假釋之殘刑1 年2 月又13日執行完畢後接續執行，於96
    年11月30日縮刑期滿執行完畢。詎仍不知悔改，竟基於施用
    第一級毒品海洛因及第二級毒品甲基安非他命之犯意，先於
    99年1 月10日上午某時許，在臺北縣板橋市（現改制為新北
    市板橋區）南雅夜市附近某KTV 內，以將海洛因置入香菸內
    點燃吸食、將甲基安非他命置入玻璃球（未扣案）內燒烤吸
    食之方式，施用海洛因、甲基安非他命各1 次；繼於100 年
    2 月23日上午某時許，在新北市○○區○○路62號5 樓住處
    ，以同上方式，施用海洛因、甲基安非他命各1 次。嗣分別
    於99年1 月10日下午11時30分許、100 年2 月23日下午4 時
    25分許，因故至臺北縣（現改制為新北市，下同）政府警察
    局中和第一分局、新北市政府警察局土城分局接受尿液採驗
    ，檢測結果均呈施用海洛因、甲基安非他命反應，因此查悉
    上情。
二、案經臺北縣政府警察局中和第一分局及新北市政府警察局土
    城分局移送臺灣板橋地方法院檢察署檢察官偵查起訴。
    理  由
一、上開犯罪事實，業經被告游志雄於本院審理時坦承不諱，而
    其先後2 次為警採集之尿液，經以酵素免疫分析法初步篩選
    ，再以氣相層析質譜儀分析法確認，確均呈現嗎啡（施用海
    洛因之代謝物為嗎啡）及甲基安非他命陽性反應，有臺北縣
    政府警察局中和第一分局毒品危害防制條例案犯罪嫌犯人姓
    名及代碼對照表（檢體編號：E0000000號）、臺灣檢驗科技
    股份有限公司濫用藥物檢驗報告（檢體編號：E0000000號）
    、新北市政府警察局土城分局偵辦毒品案尿液編號及姓名對
    照表（檢體編號：H0000000號）、臺灣檢驗科技股份有限公
    司濫用藥物檢驗報告（檢體編號：H0000000號）各1 份在卷
    可稽，足認被告之自白與事實相符。觀之事實欄所載被告前
    案紀錄，其於初次經觀察、勒戒執行完畢釋放後5 年內，復
    因施用第一、二級毒品經觀察、勒戒，之後又多次因施用毒
    品行為經戒毒處遇及入監執行，有臺灣高等法院被告前案紀
    錄表1 份附卷可憑，其再犯本案，已不屬毒品危害防制條例
    第20條規定之「初犯」或「5 年後再犯」，自應依同條例第
    10條之規定處罰（最高法院97年度第5 次刑事庭會議決議參
    照）。本案事證明確，應依法論科。
二、按海洛因、甲基安非他命分屬毒品危害防制條例第2 條第2
    項第1 款、第2 款規定之第一級、第二級毒品，核被告先後
    2 次施用海洛因、甲基安非他命之行為，均係犯毒品危害防
    制條例第10條第1 項、第2 項之施用第一級毒品罪及施用第
    二級毒品罪（各2 罪）。其為前揭犯行而持有第一級毒品海
    洛因及第二級毒品甲基安非他命，持有之低度行為，應為施
    用之高度行為所吸收，不另論罪。而所犯4 罪間，因犯意各
    別，行為不同，應予分論併罰。被告有如事實欄所示之前案
    紀錄，於96年11月30日執行完畢乙節，有臺灣高等法院被告
    前案紀錄表1 份存卷可參，其於有期徒刑執行完畢5 年內，
    故意再犯本件有期徒刑以上之罪，為累犯，應依刑法第47條
    第1 項之規定加重其刑。爰審酌被告已曾因相同犯行經戒毒
    處遇及追訴處罰，猶未能知所警惕，顯然漠視法令之禁制，
    惟其犯罪行為主要係戕害自身，且事後坦承犯行，犯後態度
    尚無不良，暨其施用毒品之動機、目的、素行等一切情狀，
    本院認檢察官當庭求處之刑尚屬允當，茲依所請分別量處如
    主文所示之刑，並定其應執行之刑。
據上論斷，應依刑事訴訟法第273 條之1 第1 項、第299 條第1
項前段，毒品危害防制條例第10條第1 項、第2 項，刑法第11條
前段、第47條第1 項、第51條第5 款，判決如主文。
本案經檢察官張世聰到庭執行職務。
中    華    民    國   100    年    7     月    29    日
                刑事第十九庭    法  官  許炎灶
以上正本證明與原本無異。
如不服本判決應於收受判決後10日內向本院提出上訴書狀，並應
敘述具體理由；其未敘述上訴理由者，應於上訴期間屆滿後20日
內向本院補提理由書（均須按他造當事人之人數附繕本）「切勿
逕送上級法院」。
                                書記官  周百川
中    華    民    國   100    年    7     月    29    日
附錄本案論罪科刑法條：毒品危害防制條例第10條。
毒品危害防制條例第10條
施用第一級毒品者，處6 月以上5 年以下有期徒刑。
施用第二級毒品者，處3 年以下有期徒刑。